【裁判字號】    90,上易,255
【裁判日期】    891206
【裁判案由】    違反商標法
【裁判全文】
臺灣高等法院臺南分院刑事判決                  九十年度上易字第二五五號  Ｃ
      上  訴  人  臺灣嘉義地方法院檢察署檢察官
      被      告  甲  ○  ○
右上訴人因被告違反商標法案件，不服臺灣嘉義地方法院八十九年度易字第九六六號
中華民國八十九年十二月六日第一審判決（起訴案號：臺灣嘉義地方法院檢察署八十
九年度偵字第五四三○號），提起上訴，本院判決如左：
      主      文
上訴駁回。
      理      由
一、公訴意旨略以：甲○○為廖浩宇之兄，明知廖浩宇所販賣之上開勞力士手錶係仿
    冒品，竟仍基於幫助販賣之犯意，於八十九年九月八日下午十一時四十分許，在
    廖浩宇設於嘉義市○○路體育場北側門前夜市攤位，幫助販賣仿冒勞力士手錶予
    不特定之人，該日並賣出三只勞力士錶。嗣於同日下午十一時四十五分許，經警
    在上址夜市攤位當場查獲，並扣得販賣剩餘之標示有附表商標圖樣仿冒勞力士手
    錶三只，因認被告甲○○涉有商標法第六十三條罪嫌。
二、按犯罪事實，應依證據認定之，無證據不得推定其犯罪事實；又不能證明被告犯
    罪者，應諭知無罪之判決，刑事訴訟法第一百五十四條、第三百零一條定有明文
    。又認定不利於被告之事實，須依積極證據，苟積極證據不足為不利於被告事實
    之認定，即應為有利於被告之認定，更不必有何有利之證據。最高法院三十年上
    字第八一六號著有判例。
三、被告甲○○固承認於右揭時地在場幫助照顧攤位等情，惟堅決否認有何違反商標
    法犯行，辯稱：並未幫被告廖浩宇打包，也沒有幫他販賣，當天只是帶朋友去找
    他，並不知道在作筆錄時說打包有如此嚴重，也不知道有仿冒之勞力士錶放在裡
    面販賣等語。
四、經查：
  (1)被告甲○○固於警訊時坦承：廖浩宇是實際負責人，我去找他聊天，並幫忙廖浩
    宇照顧攤販生意，幫忙打包物品給客人及協助取錢款交給廖浩宇（警訊卷第三頁
    正面第三至第五行、末二行）等語在卷，核與共同被告廖浩宇於警訊時供稱：甲
    ○○是去找我聊天，幫我照顧攤販生意，幫忙打包（包裝）物品給客人及協助收
    取錢款給我（警訊卷第六頁正面第二、三行）所述相符；惟當時攤位上尚有擺設
    其它型手錶、鬧鐘等物，且當天擺設之仿冒勞力士手錶僅十餘個均與其它手錶放
    在一起等情，業經共同被告廖浩宇及證人黃深謀證述無誤（審判卷第五二頁第八
    行），是尚難據以認定被告甲○○有明知當日攤位上混同排列之手錶中有勞力士
    手錶等主觀犯意情事。
  (2)被告甲○○當日並無賣出仿冒勞力士錶情事，己據共同被告廖浩宇陳述在卷，並
    經證人即當日至現場查緝警員黃深謀於原審證稱：當時在現場觀查十餘分鐘，並
    未看到甲○○在打包等語明確，是難遽以被告甲○○於警訊時自白有幫忙打包等
    語，即認定被告甲○○有打包情事，亦難進而推論被告甲○○有打包賣出仿冒勞
    力士手錶之幫助販賣犯行。
  (3)綜上，被告甲○○所辯並非無據，揆諸首揭說明，既查無積極證據足認被告甲○
    ○有前開犯行，其犯罪自屬不能證明，原判決諭知被告甲○○無罪，認事用法並
    無不當。
五、檢察官上訴意旨略以被告當天有照顧攤位、幫忙打包（包裝）物品給客人及協助
    收取貨款，認被告有幫助販賣仿冒商標之商品犯行等由指摘原判決不當。惟查當
    時攤位上尚有擺設其它型手錶、鬧鐘等物，仿冒之勞力士錶僅少數，被告縱有照
    顧攤位、幫忙打包物品給客人及收取貨款，並不表示被告所打包之物品確是仿冒
    之勞力士錶，何況被告自始供陳其不知攤位有擺置仿冒之勞力士錶，且無證據證
    明被告有賣出仿冒品，即不得以推測之詞，加之罪責，是本件上訴為無理由，應
    予駁回。
據上論結，應依刑事訴訟法第三百六十八條，判決如主文。
本案經檢察官李傳來到庭執行職務。
中    華    民    國      九十      年      三      月      一    日
                                  臺灣高等法院臺南分院刑事第一庭
                                      審判長法官  鄭    文    肅
                                            法官  王    浦    傑
                                            法官  黃    三    哲
右正本證明與原本無異。
不得上訴。
                                      法院書記官  陳    淑    貞
中    華    民    國      九十      年      三      月     二           日


司法院資訊處製作；財團法人民間司法改革基金會備份。
